MAXIM KÜHNE

BEWERBUNG ALS JUNIOR PHP ENTWICKLER



Gambio GmbH Parallelweg 30 28219 Bremen Maxim Kühne Leher Heerstr. 76b 25359 Bremen

Tel.: 01739595406

mkuehne.arbeit@gmail.com

Sehr geehrte Frau Janina Blohm,

suchen Sie einen kompetenten, motivierten *Junior PHP Entwickler* mit Erfahrung in der Ecommerce Brange?

Ich werde ein Mitarbeiter sein, der Problemen nicht aus dem Weg geht, sondern sie mit Entgagemant behebt. Durch meine diversen Arbeitsstellen und auch während meines Studiums sowie die selbstständig angeeigneten Kenntnisse im Bereich der Entwicklung, sammelte ich praktische Erfahrung und Kompetenz.

Ich habe gute Erfahrung in allen Hauptphasen des Ecommerce:

- Produkt suchen und hinzufügen
- Erstellen der Auftragstabelle
- Warenannahme
- Bestellung erhalten
- Die Waren Kommissionieren und Verpacken

Die Kenntnisse bekam ich bei der Arbeit als Lagermanager, Programmierer und Ingenieur.

In der Zeit kam ich mit folgenden Technologien in Kontakt:

- 1. Laravel ^5.5, MySQL
- 2. Bootstrap, JQuery
- 3. Homestead, Laragon
- 4. Git, PHPUnit, XDebug

Ich möchte gerne meine persönlichen Fähigkeiten und Erfahrungen in Ihr Unternehmen einbringen, begrüße "Du"-Mentalität und bin ein begeisterter Fußballfan.

Meine Einstiegsgehaltsvorstellungen liegen bei 33000 € Brutto im Jahr und ich stehe Ihnen ab sofort zur Verfügung.

Ich freue mich sehr auf ein persönliches Vorstellungsgespräch.

Mit freundlichen Grüßen Maxim Kühne

PERSÖNLICHE DATEN

Geburtsdaten:

15.10.1988 in Kasachstan

Geburtsname:

Maxim Koknayev

Addresse:

Leher Heerstr. 76b 28359 Bremen

Kontakte:

Tel.:01739595406

mkuehne.arbeit@gmail.com

Familienstand:

Verheiratet.

1 Tochter, 2 Stieftöchter

FÄHIGKEITEN UND FERTIGKEITEN

Webentwicklung:

PHP7, Laravel, Bootstrap, Apache, IIS, Homestead, Laragon, Amazon MWS, Ebay Sell API, Afterbuy API, PHPStorm, Git, PHPUnit

Betriebsingenieur:

AutoCAD, PCAD, SolidWorks

Elektronikingenieur:

Scalar Network Analyzers, Frequency Synthesizers, Noise Figure Analyzers, Spectrum Analyzers

SPRACHEN

- Deutsch, B1
- Englisch, A2
- Russisch

AUSBILDUNG

Staatliche Universität für Steuerungssysteme und Radioelektronik, TUSUR TOMSK (RUS)

Innovationsmanagement in der Elektrotechnik

06/2011 — 06/2012 Nicht abgeschlossen

Staatliche Universität für Steuerungssysteme und Radioelektronik, TUSUR TOMSK (RUS)

Bachelor, Elektronische Haushaltgeräte

09/2006 - 06/2011

Der ausländische Abschluss entspricht einem deutschen Hochschulabschluss. Er ist vom Niveau her zwischen der Bachelor- und der Masterebene einzuordnen.

BERUFSERFAHRUNG

Arbeitssuchend

Seit 02/2019

Selbständiges Erlernen:

- OOP, MVC
- Software Design Patterns
- PHP7, MySQL, Laravel, Bootstrap, Jquery
- Apache, IIS, Homestead, Laragon
- Amazon MWS, Amazon Product API, Ebay Sell API, Afterbuy API
- Deutsch Intensivekurs B1

Ingenieur Entwickler

AquaDE GmbH, Bremen (DE) 06/2016 — 01/2019

- Entwicklung von Elektromodulen f
 ür Whirlpools
- Entwicklung und Unterstützung eines Ecommerce Admin Panel zur Verbesserung der Servicequalität, zur Verkürzlung der Bearbeitungszeit von Bestellungen, Produkten, Lieferanten, Berichten usw.

Betriebsingenieur

Koksche AG, Kokschetau (KAZ)

11/2014 — 05/2016

- Für die Herstellung elektrischer Schaltschränke wurde eine Konstruktionsdokumentation entwickelt
- Erfahrung mit AutoCad, SolidWorks, PCAD

Elektronikingenieur

Micran AG, Tomsk (RUS)

08/2012 - 08/2014

- Reparatur, Feinregulierung, Kalibrierung von elektronischen Hochfrequenz Messgeräten
- Unterstützung von Test- und Messgeräten